【裁判字號】    90,上易,563
【裁判日期】    900731
【裁判案由】    竊盜
【裁判全文】
臺灣高等法院臺南分院刑事判決            九十年度上易字第五六三號        Ｇ
      上  訴  人  臺灣臺南地方法院檢察署檢察官
      被      告  乙  ○  ○
右上訴人因被告竊盜案件，不服臺灣臺南地方法院八十九年度易字第二三○六號中華
民國九十年三月六日第一審判決（起訴案號：臺灣臺南地方法院檢察署八十九年度偵
字第七八八○號），提起上訴，本院判決如左：
      主      文
原判決撤銷。
乙○○竊盜，處有期徒刑捌月。
      事      實
一、乙○○意圖為自己不法之所有，於民國（下同）八十九年六月三十日下午五時三
    十分許，在台南縣歸仁鄉○○村○○路四００號前，竊取甲○○所有之豐田牌一
    九九七年份車號Ｎ七─九０八０號自小客車，得手後供己使用。迨於同年七月二
    日晚上十二時三十分許，在台南縣仁德鄉○○村○○路「運動公園」停車場，為
    警查獲。
二、案經台南縣警察局歸仁分局報請臺灣臺南地方法院檢察署檢察官偵查起訴。
      理      由
一、訊據被告乙○○固坦承渠有駕駛上開甲○○所有之車號Ｎ七─九０八０號自小客
    車，惟矢口否認有何竊盜犯行，辯稱：伊並沒有偷車，是向一位「阿義」之人借
    用的，甲○○汽車失竊那天，伊去考駕照的，且那天下午，伊與丙○○去「中國
    城」玩電動玩具，直到晚上七點多才離開云云。
二、惟查：（一）上開被害人甲○○所有之車號Ｎ七─九０八０號自小客車，係於八
    十九年六月三十日下午五時三十分許，在台南縣歸仁鄉○○村○○街四００號前
    失竊，且該車係豐田牌、一九九七年份、一七九四ｃｃ，此有失主甲○○於警訊
    中之指述可按，並有台南縣警察局車輛協尋證明單之記載可據，復有贓物領據、
    扣押書附卷可稽（見警訊卷第六頁至第八頁），且被害人甲○○發現其置放於手
    提包內之汽車鑰匙失竊後，即自行先僱用計程車找尋失竊汽車，嗣在遊泳池邊發
    現汽車，即報警埋伏確定被告要開車之際，始上前逮捕查獲等情，復據警員謝正
    男陳述在卷（偵查卷第二十八、九頁），（二）次查被告乙○○固坦承駕駛他人
    失竊汽車遭警查獲，惟據辯稱：伊係在八十九年七月二日凌晨二時許，在台南市
    五期重劃區「冠天下」ＫＴＶ向綽號「小義」借用，並不知係贓車等語。惟查被
    告自承駕駛該輛贓車之時間在八十九年七月二日凌晨二時許，距被害人失竊時間
    甚為接近，只約一天餘，而不到二天，已有可疑，係被告所行竊；而該車係名牌
    車，價值不菲，雖據被告所供係向綽號「小義」借用等情，但就一般常情，一般
    車主如將其汽車借人使用，均會詢問何時還車、有何代價，且車主通常亦僅借與
    認識之人，以便自行取回，或方便由借用人交回，本件被告竟不知綽號「小義」
    之人住何地址、有無電話，且如何聯絡亦表示不知業據其供述在卷。顯並稱並未
    言明借用期限，已與經驗法則有違，且被告自陳該綽號「小義」之人與其認識已
    四個月，（見原審卷十五頁），竟無何其他朋友認識得以證實（被告稱沒有認識
    他的人，見偵查卷第二十九頁），被告與該綽號「小義」之人相交不深，可以想
    見，詎竟於八十九年七月二日凌晨二時許，將該汽車借與被告使用，而不思取回
    ，顯與常情有違，無非事後畏罪卸責之詞，委不足採。（三）且證人丙○○雖於
    原審證稱：八十九年六月三十日，早上七點多，與被告去考駕照，考完約早上九
    點多，在駕訓班等到十點多，然後去他家（指被告）看電視，十一點多後，回家
    ，後來他打電話約伊去游泳，伊說伊想睡覺，大約下午一點多伊載他去游泳池，
    大約二點，伊去游泳池載他，就去中國城，打電動到五點多，然後去吃飯，吃羊
    肉飯。當時應只有伊等二人，沒有其他客人，有喝酒，酒是他去買的，與吃飯的
    不一樣，飯錢由他付，大約四百多，回家時是被告騎車載伊，他先載伊回家，他
    自己再騎回去云云。被告經隔離訊問陳稱當天早上七點多，其與證人丙○○去考
    駕照，機車係郭的，都是他騎車載渠，當天下午，在中國城吃飽飯後，大概七點
    多，郭騎機車載其回家，他再自己回家，車子是他的云云，顯見被告與證人之供
    詞不相符合，其中證人矛盾多處，既稱伊想睡覺，卻又載他，回程部分稱係被告
    騎車，已自相矛盾，亦與被告所稱係證人載他等情，顯有不符，不能憑採。況被
    告所稱於上開「中國城」地下街與證人丙○○一起吃飯，其用餐之位置（二人所
    陳述位置）與付錢與何人（老闆或男或女）之情形，均不相同（見偵查卷第二十
    一頁至第二十四頁），則證人丙○○所陳顯係附和被告之詞，被告所辯，並不足
    採，犯行堪以認定。
三、核被告所為，係犯刑法第三百二十條第一項之竊盜罪。原審不察，誤認至多亦僅
    能認定被告有汽車係贓物的認識，而認應追究被告收受贓物之罪責，遽予無罪之
    諭知，自有未洽，檢察官上訴意旨，指摘原判決不當，非無理由，自應予撤銷改
    判；爰審酌被告犯罪之動機、手段、所竊取之汽車，價值不低，及其否認犯行等
    一切情狀，量處如主文所示之刑，以資懲儆。
據上論結，應依刑事訴訟法第三百六十九條第一項前段、第三百六十四條、第二百九
十九條第一項前段、刑法第三百二十條第一項，罰金罰鍰提高標準條例第一條前段，
判決如主文。
本案經檢察官劉榮堂到庭執行職務。
中    華    民    國      九十      年      七      月        卅一      日
                                  臺灣高等法院臺南分院刑事第三庭
                                      審判長法官  黃    崑    宗
                                            法官  楊    省    三
                                            法官  莊    俊    華
右正本證明與原本無異。
不得上訴。
                                      法院書記官  易    慧    玲
中    華    民    國      九十      年      八      月        一        日
附錄本判決論罪科刑法條：
刑法第三百二十條：
意圖為自己或第三人不法之所有，而竊取他人之動產者，為竊盜罪，處五年以下有期
徒刑、拘役或五百元以下罰金。
意圖為自己或第三人不法之利益，而竊佔他人之不動產者，依前項之規定處斷。
前二項之未遂犯罰之。


司法院資訊處製作；財團法人民間司法改革基金會備份。
